臺灣新北地方法院板橋簡易庭小額民事判決
111年度板小字第3387號
原      告  華南產物保險股份有限公司

法定代理人  陳文智  
訴訟代理人  蔡明軒  


被      告  李碧雲  
上列當事人間請求侵權行為損害賠償（交通）事件，於中華民國
111年11月17日言詞辯論終結，本院判決如下︰
     主  文
被告應給付原告新臺幣貳萬零柒佰伍拾捌元，及自民國一一一年
七月二十九日起至清償日止，按年息百分之五計算之利息。
原告其餘之訴駁回。
訴訟費用新臺幣壹仟元由被告負擔新臺幣伍佰零陸元，餘由原告
負擔。
本判決原告勝訴部分得假執行。
    事實及理由
一、原告起訴主張：被告前於民國110年11月24日11時53分許，
    駕駛車牌號碼000-0000號自用小客車，行經新北市土城區金
    城路1段與學府路2段路口時，因行駛時未注意車前狀況之過
    失，撞擊原告所承保由訴外人王秋皇所駕駛之車牌號碼000-
    0000號自用小客車（下稱系爭車輛），致系爭車輛受損，支
    出維修費用新臺幣（下同）136,829元（零件107,989元、工
    資28,840元），原告已給付王秋皇系爭車輛修理費，依法取
    得代位權。另本件事故王秋皇與被告應互負過失責任，故原
    告僅請求系爭車輛所受損害額之30%。爰依侵權行為及保險
    代位之法律關係提起本訴，並聲明：被告應給付原告41,049
    元及自起訴狀繕本送達被告之翌日起至清償日止，按年息百
    分之5計算之利息。
二、被告則請求駁回原告之訴，辯稱：本件事故發生時，系爭車
    輛所受之損害沒有那麼嚴重，警察給我看的照片只有右前方
    輪胎鋼圈與輪胎上方鈑金受損，原告沒有告訴我系爭車輛損
    害情形，是修好才告知我修車費用，應考量折舊，而且我的
    肇事責任比較輕等語。
三、法院之判斷：
　㈠按因故意或過失，不法侵害他人之權利者，負損害賠償責任
    ；汽車、機車或其他非依軌道行駛之動力車輛，在使用中加
    損害於他人者，駕駛人應賠償因此所生之損害。又汽車在行
    駛途中，汽車、機車或其他非依軌道行駛之動力車輛，在使
    用中加損害於他人者，駕駛人應賠償因此所生之損害。又被
    保險人因保險人應負保險責任之損失發生，而對於第三人有
    損失賠償請求權者，保險人得於給付賠償金額後，代位行使
    被保險人對於第三人之請求權。民法第184條第1項前段、第
    191條之2、保險法第53條第1項分別定有明文。復按「汽車
    行駛時，駕駛人應注意車前狀況，並隨時採取必要之安全措
    施」、「汽車行駛至交岔路口，其行進、轉彎，應依下列規
    定：...七、轉彎車應讓直行車先行」道路交通安全規則第9
    4條第3項、第102條第1項第7款分別定有明文。
　㈡原告前揭主張，業據提出行車執照、新北市政府警察局道路
    交通事故當事人登記聯單、初步分析研判表、維修估價單、
    零件認購單、電子發票明細及統一發票等資料為證，並有本
    院依職權向新北市政府警察局土城分局調取之本件事故資料
    在卷可稽，被告固不否認有於上開時地時碰撞系爭車輛之事
    實，惟以前詞置辯，查，依被告於警詢時所陳稱：我行駛金
    城路一段上往三峽方向直行，行駛到金城路與學府路口時，
    當時為綠燈，我的手機有響一聲，我用眼角瞄了一下，就撞
    到前方左轉的車輛，撞擊部位為前車頭等語，及王秋皇於警
    詢時陳稱：我行駛於金城路上要左轉往學府路口，當時我有
    先於路口處停止大約3秒，我有看到對向自小客車，我以為
    對方要讓我，結果我就繼續左轉，然後對方就與我發生碰撞
    ，撞擊部位為右前方車輪、右車輪及右前方擦傷等語，此有
    新北市土城分局土城派出所道路交通事故談話紀錄表在卷佐
    稽，並參以事故現場照片及兩車受損部位，足見本件事故之
    發生，係因王秋皇於肇事路口左轉彎時，未讓直行車先行，
    貿然左轉，而直行前來肇事路口之被告，亦疏未注意車前狀
    況，致二車發生碰撞，造成系爭車輛受損，被告自有過失，
    且系爭車輛之受損與被告之過失行為具相當因果關係，依首
    揭規定，原告主張被告應負侵權行為損害賠償責任，係屬有
    據。
　㈢次按不法毀損他人之物者，被害人得請求賠償其物因毀損所
    減少之價額。民法第196條第1項亦有明文。又依民法第196
    條請求賠償物被毀損所減少之價額，固得以修復費用為估定
    之標準，但以必要者為限（如修理材料以新品換舊品，應予
    折舊）。查系爭汽車係於108年10月（推定為15日）出廠使
    用，有行車執照附卷可稽（本院卷第27頁），至110年11月2
    4日受損時，已使用2年1月餘，而本件修復費用136,829元（
    其中零件部分107,989元、工資部分28,840元），有估價單
    、發票可佐，被告雖質疑修車金額，惟依系爭車輛之維修估
    價單所載右前輪圈之更換、拆裝工時、噴漆等維修項目，核
    與該車所受損部位大致相符，應認原告就系爭車輛之修復費
    用已盡相當證明之責，被告就其抗辯既未提出證據以實其說
    ，是其所辯，尚不足採信。本院依「營利事業所得稅結算申
    報查核准則」第95條第8項：「固定資產提列折舊採用定率
    遞減法者，以1年為計算單位，其使用期間未滿1年者，按實
    際使用之月數相當於全年之比例計算之，不滿1個月者，以
    月計。」之規定，另依行政院所頒「固定資產耐用年數表」
    及「固定資產折舊率表」之規定，非運輸業用客車、貨車之
    耐用年數為5年，依定率遞減法每年折舊千分之三六九，其
    最後一年之折舊額，加歷年折舊累積額，總和不得超過該資
    產成本原額之十分之九之計算結果，系爭汽車之折舊年數為
    2年2月，則系爭汽車之修理材料費扣除折舊後之餘額為40,3
    53元（計算式詳如附表所示，元以下四捨五入），至於工資
    部分則無須折舊，合計系爭汽車之合理修復費用共計69,193
    元（計算式：40,353元＋28,840元=69,193元）。
　㈣末按損害之發生或擴大，被害人與有過失者，法院得減輕賠
    償金額，或免除之，為民法第217條第1項所明揭。查：本件
    事故之發生，被告固有過失，惟王秋皇亦有於肇事路口左轉
    彎時，未讓直行車先行之過失，已如前述，是王秋皇就本件
    事故之發生亦與有過失，本院斟酌本件事故發生之一切情狀
    ，認本件事故之發生，王秋皇應負擔之過失責任為70%，被
    告應負擔之過失責任為30%，依此計算，原告得請求被告賠
    償之金額為20,758元（計算式：69,193元×30%，元以下四捨
    五入）。
　㈤從而，原告依據侵權行為損害賠償法律關係，請求被告給付2
    0,758元及自起訴狀繕本送達翌日即111年7月29日起至清償
    日止，按年息百分之5計算之利息，為有理由，應予准許；
    逾此部分之請求，為無理由，應予駁回。
　㈥本件判決事證基礎已臻明確，原告其餘主張、陳述及所提證
    據，經本院審酌後，認與判決結果已無影響，爰不再一一論
    述。
四、本件原告勝訴部分，係依小額訴訟程序所為被告敗訴之判決
    ，依民事訴訟法第436條之20條規定，應依職權宣告假執行
    ；另依民事訴訟法第436條之19第1項及第79條等規定，確定
    本件訴訟費用為1,000元，應由被告負擔506元，餘由原告負
    擔。
中　　華　　民　　國　　111 　年　　12　　月　　1 　　日
                  臺灣新北地方法院板橋簡易庭
                      法      官  葉靜芳
以上為正本係照原本作成。
對於本件判決如有不服，應於收受送達後20日內向本院提出上訴
書狀，上訴於本院合議庭，並按他造當事人之人數附具繕本。當
事人之上訴，非以判決違背法令為理由不得為之，上訴狀應記載
上訴理由，表明下列各款事項：
（一）原判決所違背之法令及其具體內容。
（二）依訴訟資料可認為原判決有違背法令之具體事實。
如未於上訴後20日內補提合法上訴理由書，法院得逕以裁定駁回
上訴。
中　　華　　民　　國　　111 　年　　12　　月　　1 　　日
                      書  記  官  陳君偉
附表
-----折舊時間        
金額第1年折舊值    107,989×0.369=39,848
第1年折舊後價值    107,989-39,848=68,141
第2年折舊值        68,141×0.369=25,144
第2年折舊後價值    68,141-25,144=42,997
第3年折舊值        42,997×0.369×(2/12)=2,644
第3年折舊後價值    42,997-2,644=40,353